臺灣新北地方法院板橋簡易庭簡易民事判決
111年度板簡字第1673號
原      告  吳銘峯  
被      告  李文弘  
上列當事人間請求侵權行為損害賠償事件，於民國111年10月5日
言詞辯論終結，本院判決如下：
    主      文
被告應給付原告新臺幣參萬陸仟捌佰捌拾元，及自民國一百一十
一年六月二十四日起至清償日止，按年息百分之五計算之利息。
原告其餘之訴駁回。
訴訟費用由被告負擔百分之二，其餘由原告負擔。
本判決原告勝訴部分得假執行；原告其餘假執行之聲請駁回。
    事 實 及 理 由
一、原告主張：被告於民國109年12月30日21時16分許，騎乘車
    牌號碼000-0000號普通重型機車，沿新北市土城區擺接堡路
    與自由街口時，本應注意車前狀況，隨時採取必要之安全措
    施，而依當時天候晴、夜間有照明、柏油路面乾燥無缺陷、
    無障礙物、視距良好等情形，並無不能注意之情形，竟疏未
    注意車前狀況，與適有原告駕駛車牌號碼0000-00號自用小
    客車(下稱系爭車輛)，行經上揭地點時發生碰撞。原告除因
    此有胸部肌肉拉傷之傷害外，並另受有系爭車輛之維修費用
    新臺幣(下同)55,600元(工資34,800元、零件費20,800元)、
    不能工作之工作損失51,000元，及原告因被告過失行為而受
    有之身體上傷害，讓原告精神上痛苦不堪，而有急性壓力反
    應，伴有焦慮之適應疾患，並請求精神慰撫金1,936,300元
    ，上列請求總計2,000,000元。為此，爰依侵權行為之法律
    關係，請求被告應給付原告2,000,000元，及自起訴狀繕本
    送達翌日起至清償日止，按年息百分之5計算之利息，及願
    供擔保，請准宣告假執行。
二、被告則以：
　　本件有關伊之行為是否對原告過失傷害罪乙事，業經臺灣新
    北地方檢察署110年度調偵字第2675號不起訴處分書確定。
    並聲明：駁回原告之訴及其假執行之聲請。如受不利之判決
    ，願供擔保請准宣告免為假執行。
三、原告主張之事實，業據其提出臺灣新北地方檢察署110年度
    調偵字第2675號不起訴處分書、新北市政府車輛行車事故鑑
    定會新北車鑑字第0000000號鑑定意見書、新北市車輛行車
    事故鑑定覆議會新北覆議0000000號鑑定覆議意見書、新北
    市立土城醫院診斷證明書、系爭車輛維修估價單等件影本為
    證為證，另本案交通事故，業經臺灣新北地方檢察署送新北
    市車輛行車事故鑑定委員會鑑定，經鑑定結果，覆議結論為
    「一、李文弘駕駛普通重型機車，未注意車前狀況，為肇事
    原因。二、吳銘峯駕駛自用小客車，無肇事因素。」，此有
    新北覆議0000000號鑑定覆議意見書附卷可參。是以，足徵
    本件事故之發生，被告具有過失等情明確，是本件所應審酌
    者為原告之請求是否有理由？賠償之金額為何？
四、按當事人主張有利於己之事實者，就其事實有舉證之責任，
    民事訴訟法第277條前段有明文規定。次按民事訴訟如係由
    原告主張權利者，應先由原告負舉證之責，若原告先不能舉
    證，以證實自己主張之事實為真實，則被告就其抗辯事實即
    令不能舉證，或其所舉證據尚有疵累，亦應駁回原告之請求
    ，最高法院17年上字第917號判例可資參照。復按因故意或
    過失，不法侵害他人之權利者，負損害賠償責任，民法第18
    4條第1項前段定有明文。是以，侵權行為損害賠償請求權之
    發生，以有故意或過失不法侵害他人之權利為成立要件，若
    行為人之行為無故意或過失，即無賠償之可言；若無實際損
    害發生亦無賠償之可言；並以損害之發生及有責任原因之事
    實，二者之間，有相當因果關係為成立要件。故原告所主張
    損害賠償之債，如不合於此項成立要件者，即難謂有損害賠
    償請求權存在。申言之，侵權行為之成立，應具備加害行為
    、侵害權利、行為不法、致生損害、相當因果關係、行為人
    具責任能力及行為人須有故意或過失等要件，若任一要件有
    所欠缺，即無侵權行為責任之可言，且原告應就上開要件負
    舉證責任。茲就原告據以請求被告賠償之項目及金額逐項審
    酌如下：　　　
　㈠醫療費用部分：
　　本件原告雖主張被告之過失行為，導致原告胸部肌肉拉傷之
    傷害，被告應負侵權行為責任之損害賠償。惟查，依臺灣新
    北地方檢察署110年度調偵字第2675號不起訴處分書理由欄
    四㈡㈢分別記載：「惟觀諸卷附診斷證明書固載明被告吳銘峯
    受有胸部肌肉拉傷之傷害，然質諸被告吳銘參於偵查中自陳
    ：被告李文弘撞到伊的車，伊可能撞到方向盤，造成胸部肌
    肉拉傷，伊係發生本件事故隔天自行到土城醫院掛急診等語
    。是以，被告吳銘峯固於車禍發生翌（31)日至新北市立土
    城醫院因胸部疼痛就醫，惟當日經X光檢查結果顯示其未有
    骨折，超音波檢查結果縣顯示亦未有內臟出血及氣胸，上開
    診斷證明書之記載僅係醫師依循病患(即被告吳銘峯)本人於
    就診時所為之主訴而為記載...則此僅能證明吳銘峯有疼痛
    之情，而疼痛之生理表徵係屬較主觀之感受，尚與客觀身體
    上之傷勢有間，且難以透過醫學檢視或標準科學量尺認定其
    存在及程度，自難僅憑被告吳銘峯主訴有疼痛之情，遽認有
    傷害之結果。」、「審酌被告吳銘峯就其傷勢後續並無接受
    住院追蹤治療，在別無其他補強證據足以佐證被告吳銘峯指
    訴為真實之情形下，尚難僅以被告吳銘峯之單一指訴及與被
    告吳銘峯指訴具同一性質之診斷證明書，逕認被告李文弘即
    有過失傷害之犯行。综上所述，被告李文弘雖因過失而撞擊
    被告吳銘峯上開車輛 ，然並無積極具體之證據證明被告吳
    銘峯之身體或健康確因上開交通事故而受有損害，自難遽令
    被告李文弘負刑法過失傷害罪責。」等語，附卷可稽，而本
    院亦同此認定。原告復未能再舉證證明被告之行為與其所受
    傷勢間具因果關係，是原告請求被告賠償醫療費用，洵屬無
    據。 
　㈡精神慰撫金部分：
　　原告主張其因本件事故，受有胸部肌肉拉傷之傷害，請求請
    求精神慰撫金1,939,300元云云，按不法侵害他人之身體、
    健康、名譽、自由、信用、隱私、貞操，或不法侵害其他人
    格法益而情節重大者，被害人雖非財產上之損害，亦得請求
    賠償相當之金額，民法第195條第1項前段定有明文，原告並
    未證明其確因本件事故受有傷害，已如前述，則本件原告就
    系爭車輛之受損，乃屬財產上之損害，而非人身損害，是原
    告請求被告賠償精神慰撫金，於法無據。
　㈢工作損失部分：
　　原告主張其服務於憬新精密工業股份有限公司，因本件事故
    致110年1月8日、同月11日及2月8日請假，受有工作損失計5
    ,100元等語，惟復未提出任何舉及證證明以實其說，是以，
    原告是請求洵屬無理。
　㈣系爭車輛維修費用：
　　按因故意或過失，不法侵害他人之權利者，負損害賠償責任
    ；汽車、機車或其他非依軌道行駛之動力車輛，在使用中加
    損害於他人者，駕駛人應賠償因此所生之損害。民法第184
    條第1項前段、第191條之2前段分別定有明文。次按不法毀
    損他人之物者，被害人得請求賠償其物因毀損所減少之價額
    。民法第196條第1項亦有明文。又依民法第196條請求賠償
    物被毀損所減少之價額，固得以修復費用為估定之標準，但
    以必要者為限（如修理材料以新品換舊品，應予折舊）。經
    查，系爭車輛係於97年1月出廠（推定為15日），有行車執
    照附卷可稽，至109年12月30日車輛受損時，使用已逾5年，
    零件已有折舊，然更新零件之折舊價差顯非必要，自應扣除
    ，本院依行政院公布之固定資產耐用年數表及固定資產折舊
    率表，即系爭自用小客車之耐用年數為五年，依定率遞減法
    每年折舊千分之三六九，其最後一年之折舊額，加歷年折舊
    累積額，總和不得超過該資產成本原額之十分之九之計算方
    法，即據原告所提出之估價單所載，系爭車輛零件費用為20
    ,800元，其折舊所剩之殘值為十分之一即2,080元。此外，
    原告另支出工資34,800元無須折舊，是原告得請求被告賠償
    之修車費用共計36,880元（計算式：2,080元+34,800元=36,
    880元）。逾此部分之請求，於法無據，不能准許。
　㈤綜上，原告得向被告請求之金額為36,880元。
五、從而，原告依侵權行為之法律關係，請求被告給付原告36,8
    80元，及自起訴狀繕本送達翌日即111年6月24日起至清償日
    止，按年息百分之5計算之利息，為有理由，應予准許。逾
    此部分之請求，為無理由，應予駁回。
六、本判決原告勝訴部分，係適用簡易程序所為被告敗訴之判決
    ，爰依職權宣告假執行，原告敗訴部分其假執行之聲請已失
    所附麗，應併予駁回。
七、結論：原告之訴為一部有理由，一部無理由，依民事訴訟法
    第436條第2項、第79條、第389條第1項第3款，判決如主文
    。
中    華    民    國   111    年    10    月    26    日
                  臺灣新北地方法院板橋簡易庭
                            法  官  呂安樂
以上為正本係照原本作成。
如不服本判決，應於送達後20日內，向本院提出上訴狀並表明上
訴理由，如於本判決宣示後送達前提起上訴者，應於判決送達後
20日內補提上訴理由書（須附繕本）。
中    華    民    國   111    年     10   月    26    日
                            書記官  魏賜琪